【裁判字號】    99,易,2510
【裁判日期】    990928
【裁判案由】    竊盜
【裁判全文】
臺灣臺中地方法院刑事判決              99年度易字第2510號
公  訴  人  臺灣臺中地方法院檢察署檢察官
被      告  乙○○  33歲民.
上列被告因竊盜案件，經檢察官提起公訴（99年度偵字第6198號
），因被告於行準備程序時就起訴之事實為有罪之陳述，經告以
簡式審判要旨，並聽取意見後，進行簡式審判程式，判決如下：
    主      文
乙○○竊盜，累犯，處有期徒刑柒月。
    事實及理由
一、犯罪事實：
（一）乙○○於民國93年間因竊盜案件，經本院以93年度訴字第
      3076號判決判處有期徒刑10月確定（下稱第案）。復於
      94年間因違反毒品危害防制條例案件，分別經臺灣高等法
      院臺中分院以94年度上訴字第649號判決判處有期徒刑1年
      8月確定（下稱第案），及本院以94年度中簡字第1100
      號判決判處有期徒刑6月確定（下稱第案），另因竊盜
      案件經本院以94年度訴字第2089號判決判處有期徒刑10月
      確定（下稱第案）。又於95年間因搶奪案件，經本院以
      95年度訴字第39號判決判處有期徒刑2年，提起上訴後，
      經臺灣高等法院臺中分院以95年度上訴字第909號判決駁
      回上訴而告確定（下稱第案）。而上開第至案經本
      院以96年度聲減字第4645號裁定各減為有期徒刑5月、10
      月、3月、5月，再與不符合減刑條件之第案定應執行有
      期徒刑3年8月確定，並於97年8月13日縮短刑期假釋出監
      ，假釋期間付以保護管束，於97年11月3日期滿未經撤銷
      假釋，以已執行論。
（二）詎乙○○猶不知悔改，竟意圖為自己不法之所有，基於竊
      盜之犯意，於98年10月3日7時許，在臺中市○○○○街
      210號前，執持路邊撿拾之石塊，敲破甲○○所使用並停
      放在該處之車牌號碼2435-WA號自用小客車（登記車主為
      其妻黃心葦）之駕駛座旁車窗玻璃（毀損部分未據告訴）
      ，再伸手進入車內竊取甲○○所有之Asus筆記型電腦1臺
      （價值約新臺幣[下同]2萬5000元）、對講機1臺（價值約
      1萬元）及保險單5張。嗣經甲○○於98年10月3日9時許，
      發現前開自用小客車之駕駛座旁車窗玻璃遭破壞且車內財
      物遭竊而報警處理，經警到場勘查發現乙○○以石塊敲破
      車窗玻璃時不慎受傷所遺留之血跡，當場採集血跡進行
      DNA型別鑑定結果與乙○○建檔資料之DNA-STR型別相符，
      因而查悉上情。
（三）案經臺中市警察局第二分局報告臺灣臺中地方法院檢察署
      檢察官偵查起訴。
二、認定犯罪事實所憑之證據及理由：
（一）被告乙○○於本院審理中對於上開犯罪事實坦承不諱（見
      本院99年9月14日審判筆錄），核與下列所示證據相符而
      可採。
（二）被害人甲○○於警詢中指述明確。
（三）並有車號查詢汽車車籍、現場採證照片及內政部警政署刑
      事警察局98年11月26日刑醫字第0980146297號鑑驗書在卷
      可稽。
（四）綜上，本件事證明確，被告之竊盜犯行，堪以認定，自應
      依法論科。
三、論罪科刑之理由：
（一）核被告所為，係犯刑法第320條第1項之普通竊盜罪。
（二）查被告於93年間因竊盜案件，經本院以93年度訴字第3076
      號判決判處有期徒刑10月確定（下稱第案）。復於94年
      間因違反毒品危害防制條例案件，分別經臺灣高等法院臺
      中分院以94年度上訴字第649號判決判處有期徒刑1 年8月
      確定（下稱第案），及本院以94年度中簡字第1100號判
      決判處有期徒刑6月確定（下稱第案），另因竊盜案件
      經本院以94年度訴字第2089號判決判處有期徒刑10月確定
      （下稱第案）。又於95年間因搶奪案件，經本院以95年
      度訴字第39號判決判處有期徒刑2年，提起上訴後，經臺
      灣高等法院臺中分院以95年度上訴字第909號判決駁回上
      訴而告確定（下稱第案）。而上開第至案經本院以
      96年度聲減字第4645號裁定各減為有期徒刑5月、10月、3
      月、5月，再與不符合減刑條件之第案定應執行有期徒
      刑3年8月確定，並於97年8月13日縮短刑期假釋出監，假
      釋期間付以保護管束，於97年11月3日期滿未經撤銷假釋
      ，以已執行論等情，有臺灣高等法院被告前案紀錄表、臺
      灣臺中地方法院檢察署刑案資料查註紀錄表各1份附於本
      院卷、偵查卷內可憑，則其於有期徒刑執行完畢後5年內
      ，再故意犯本件有期徒刑以上之罪，乃屬累犯，應依刑法
      第47條第1項規定加重其刑。
（三）爰審酌被告正值壯年，不思以正當工作獲取財物，只顧一
      己之便利，竊取被害人之財物，及其竊盜之手段、情節、
      竊得財物價值，及犯罪後尚知坦承犯行之態度等一切情狀
      ，認蒞庭檢察官具體求處有期徒刑7月，尚屬合理，而量
      處如主文所示之刑，以資懲儆。
據上論結，依刑事訴訟法第273條之1第1項、第299條第1項前段
，刑法第320條第1項、第47條第1項、第41條第1項前段，刑法施
行法第1條之1，判決如主文。
本案經檢察官丙○○到庭執行職務。
中    華    民    國    99    年    9     月    28    日
                  刑事第五庭  法  官  賴秀雯
以上正本與原本無異。
如不服本判決應於收受送達後10日內向本院提出上訴書狀，並應
敘述具體理由；其未敘述上訴理由者，應於上訴期間屆滿後20日
內向本院補提理由書（均須按他造當事人之人數附繕本）「切勿
逕送上級法院」。
告訴人或被害人如對於本判決不服者，應具備理由請求檢察官上
訴，其上訴期間之計算係以檢察官收受判決正本之日期為準。
                              書記官  江美琪
中    華    民    國    99    年    9     月    28    日
附錄論罪科刑法條全文：
中華民國刑法第三百二十條：
意圖為自己或第三人不法之所有，而竊取他人之動產者，為竊盜
罪，處五年以下有期徒刑、拘役或五百元以下罰金。
意圖為自己或第三人不法之利益，而竊佔他人之不動產者，依前
項之規定處斷。
前二項之未遂犯罰之。

司法院資訊處製作；財團法人民間司法改革基金會備份。
